【裁判字號】    99,民聲,60
【裁判日期】    991110
【裁判案由】    聲請變更擔保物
【裁判全文】
智慧財產法院民事裁定
                                      99年度民聲字第60號
聲  請  人    荷蘭商皇家飛利浦電子股份有限公司
              （Ｋoninkl.
法定代理人    甲○○○ ○○○.
代  理  人    黃欣欣 律師
              張哲倫 律師
              蔣大中 律師
相  對  人    巨擘科技股份有限公司
兼法定代理人  乙○
相  對  人    巨擘先進股份有限公司
兼法定代理人  丙○○
上列聲請人聲請變換提存物事件，本院裁定如下：
    主  文
本院九十八年度民專訴字第四六號民事判決關於命聲請人供假執
行之擔保金准以面額新臺幣陸億陸仟陸佰陸拾柒萬元之美商花旗
銀行臺北分行出具之保證書代之。
    理  由
一、按供擔保應提存現金，或法院認為相當之有價證券；又供擔
    保之提存物或保證書，除得由當事人之約定變換外，法院得
    依供擔保人之聲請，以裁定許其變換，民事訴訟法第102條
    第1項前段、第105條第1項分別定有明文。又前開規定，於
    其他依法令供訴訟上之擔保者，準用之（同法第106 前段規
    定參照）。
二、本件聲請意旨略以：本院前於民國99年10月18日所為98年度
    民專訴字第46號判決除判命相對人應給付聲請人新臺幣（下
    同）20億元外，並宣示聲請人以6 億6,667 萬元或同面額之
    荷商荷蘭銀行股份有限公司臺北分公司出具之保證書為相對
    人巨擘科技股份有限公司、巨擘先進股份有限公司，或為相
    對人巨擘科技股份有限公司、乙○，或為相對人巨擘科技股
    份有限公司、丙○○，或為相對人巨擘先進股份有限公司、
    丙○○供擔保後，得假執行。茲因本院酌定之擔保數額甚鉅
    ，聲請人一時籌措現金不易，而荷商荷蘭銀行股份有限公司
    臺北分公司頃結束在臺營業，依相關法令規定已無法出具銀
    行保證書，因此之故，聲請人對於前開民事判決關於假執行
    擔保部分，擬以6 億6,667 萬元或同額之美商花旗銀行臺北
    分行出具之保證書代之。又美商花旗銀行臺北分行業經中央
    主管機關核准經營國內保證業務，且該銀行信用評等經標準
    普爾公司、穆迪投資人服務公司、惠譽公司等信用評等公司
    評定，長期信用評等A 級以上，代表該銀行具備強健之財務
    承諾償付能力，則其出具之保證書與現金相當，足堪認定，
    爰聲請就前開民事判決關於假執行擔保部分，准聲請人以6
    億6,667 萬元或同額之美商花旗銀行臺北分行出具之保證書
    供擔保等語。
三、經查，聲請人主張之前開事實，業據其提出本院98年度民專
    訴字第46號民事判決、美商花旗銀行臺北分行營業項目表、
    評等表等影本為證，經核尚無不合，應予准許。
四、依民事訴訟法第106 條前段、第105 條第1 項前段，裁定如
    主文。
中    華    民    國    99    年    11    月    10    日
                    智慧財產法院第四庭
                                法  官  曾啟謀
以上正本係照原本作成。
如對本裁定抗告須於裁定送達後10日內向本院提出抗告狀，並繳
納抗告費新臺幣1,000元。
中    華    民    國    99    年    11    月    10    日
                                書記官  王月伶


司法院資訊處製作；財團法人民間司法改革基金會備份。
